---
title: "Analyse des données"
author: "Waï"
date: "2023-06-27"
output: html_document
---

```{r setup, include=FALSE}
knitr::opts_chunk$set(echo = TRUE)
library(Amelia) #Visualiser graphique les valeurs manquantes
library(readxl)
data <- read_excel("dataset.xlsx", , na = "NA")
```

## Présentation

Analyse d'un dataset avec lanagage R dans le cadre de l'évaluation du module BigData


## Exploration du dataset

```{r}
# visualisation des 5 premières lignes
head(data, 5)

```

```{r}
#dimension
dim(data)
```
Le dataset a 32561 lignes et 13 colonnes(variables)

```{r}
summary(data)
```

On constate que les variables :

  * "Age", "capital.gain", "capital.loss", "hours.per.week" sont de *nature quantitative et de type numérique*
  
  * "workclass", "education", "marital.status", "occupation", "relationship", "race", "sex" et "income" sont de *nature qualitative et de type string*.
  
  
## Valeurs manquantes
```{r}
#Compter le nombre de valeurs manquantes dans chacune des colonnes
sapply(data,function(x) sum(is.na(x)))

```

```{r message=FALSE, warning=FALSE}

#Afficher un graph avec les valeurs manquantes vs les valeurs observées

missmap(data, main = "Missing values VS observed")
```

On remarque que le dataset possède des valeurs manquantes qui sont très négligeables.


## Etude des variables :  Sexe et Income

La variable dépendante Y c'est Income
La variable explicative X c'est Sexe
```{r}
table(x=data$sex, y=data$income)

```
On constate qu'il ya plus d'homme qui ont un saliare