---
title: "Analyse des données"
author: "Waï"
date: "2023-06-27"
output: html_document
---

```{r setup, include=FALSE}
knitr::opts_chunk$set(echo = TRUE)
library(Amelia)
library(readxl)
library(tidyverse)
library(ggplot2)
data <- read_excel("dataset.xlsx", na = "NA")
```

## Présentation

Analyse d'un dataset avec lanagage R dans le cadre de l'évaluation du module BigData


## Exploration du dataset

```{r}
# visualisation des 5 premières lignes
head(data, 5)

```

```{r}
#dimension
dim(data)
```
Le dataset a 32561 lignes et 13 colonnes(variables)

```{r}
summary(data)
```

On constate que les variables :

  * "Age", "capital.gain", "capital.loss", "hours.per.week" sont de *nature quantitative et de type numérique*
  
  * "workclass", "education", "marital.status", "occupation", "relationship", "race", "sex" et "income" sont de *nature qualitative et de type string*.
  
  
## Valeurs manquantes
```{r}
#Compter le nombre de valeurs manquantes dans chacune des colonnes
sapply(data,function(x) sum(is.na(x)))

```

```{r message=FALSE, warning=FALSE}

#Afficher un graph avec les valeurs manquantes vs les valeurs observées

missmap(data, main = "Missing values VS observed")
```

On remarque que le dataset possède des valeurs manquantes qui sont très négligeables.

## 4 Etude des variables sexe et income

```{r}
table(data$income, data$sex)
barplot(table(data$sex), xlab="Sexe", ylab="Count")
barplot(table(data$income), xlab="Revenue", ylab="Count")
```

On constate que le dataset a plus d'individus de sexe masculin que feminin et qu'il y'a plus d'individus qui ont des revenus inférieur à 50k.

```{r}
pie(table(data$sex), main = "Genre")
pie(table(data$income), main = "Revenues")

```

## 5- Etude des variables : Age et capital loss
```{r}
summary(data$age)

summary(data$capital.loss)

```

L'âge minimal de notre dataset est 17 ans et le maximum est 90. L'âge moyen des individus est entre 38 et 39 ans.

On constate qu'il ya une présence faible de valeurs au niveau de la variable "capital_loss" car plus de la moitié des observations est nulle

```{r}
#calcul de la covariance
cov(x=data$age, y=data$capital.loss)
```
La covariance est non nulle et positif donc les variables "age" et "capital" sont dépendants et varient dans le même sens


## 6- Données abérrantes des variables précedentes
```{r}


```


## 8 Les 9 premiers individus les plus âgés

```{r}

sorted_data <- data %>% arrange(age,)
tail(x = sorted_data, 9)

```

## 9 Calcul de la moyenne des âges e, fonction des revenus

```{r}
moyenne <- aggregate(data$age, by=list(data$income), FUN=mean, na.rm=TRUE)
moyenne

```

## 10 Test d'indépendance :  Sexe et Income
Le test Khi-deux qui permet de connaitre la relation existante entre deux variables qualitatives avec chisp.test
** H0 :  les deux variables sont indépendante si p-value >=5
** H1 :  les deux variables sont dépendantes

Il s'agit de traiter 
La variable à expliquer (dépendante) Y c'est Income
La variable explicative (indépendante) X c'est Sexe
```{r}
table(data$income, data$sex)
chisq.test(x = data$sex, y = data$income)

```
Comme la p-value est inférieure à 5 alors les deux variables sont dépendance c'est dire que la variable sexe  influence significativement la variable income


## 11 Test d'indépendance entre les variables income et sexe


```{r}
# Supposons que vous ayez deux variables qualitatives : "variable1" et "variable2"
table_data <- table(data$sex, data$income)
barplot(table_data, beside = TRUE, legend = TRUE, xlab = "Genre", ylab = "Revenues")
```

## 12 Test d'indépendance entre les varaibles age et capital loss

```{r}


#calcul du coefficient de corrélation
cor(x=data$age, y=data$capital.loss)

```

